

+56987239189 victorulloafreire@gmail.com

Acerca de mi

Como técnico electrónico, tengo la experiencia y habilidad en desarrollo, montaje de circuito electrónicos, implementación de soluciones electrónicas, programación de sistemas embebidos, realizar pruebas experimentales, elaborar documentación e informes. Además, tengo conocimientos prácticos en el uso de herramientas y equipos de laboratorios. He sido responsable de mantenimiento y reparación de circuitos electrónicos complejos. He tenido la responsabilidad y labor de tener a cargo, mantener y supervisar laboratorios de la Universidad del Bío-Bío.

- Araucana Sur 13 02, Hualqui Biobío
 Chile
- Local Chilena, Hombre RUN 20963324-8 22 años

Victor Gonzalo Ulloa Freire

Técnico en Electrónica

1 año de experiencia

Experiencia Laboral

Desarrollo de hardware

Universidad del Bío Bío (UBB), Otra Actividad abr. 2022 - A la fecha

Desarrollo de Hardware, programacion de sistemas embebidos, encargado de laboratorio

Mantención reparación computador

ene. 2020 - A la fecha

Dar Mantenimiento a computadores y asesorar al cliente, para que pueda tener una buena experiencia con el dispositivo.

Desarrollo de hardware

Sense4All, Informática / Tecnología nov. 2022 - abr. 2023 Desarrollo de Hardware, pontaje de placas electrónicas.

Desarrollo web

nov. 2022 - mar. 2023 Programacion de paginas web, front end

Organización evento

Universidad del Bío Bío (UBB), Otra Actividad dic. 2022 - ene. 2023 Organizar Evento y apoyo logístico en 12th Integrated Circuits Design Bootcamp. Este fue finalizado con éxito

Asesor didáctico

Universidad del Bío Bío (UBB), Educación / Capacitación jul. 2022 - ago. 2022

Crear material teórico y llevar acabo experiencias prácticas para los participantes de curso Introducción a los Sistemas IoT

Consultor

Universidad del Bío Bío (UBB), Otra Actividad jun. 2022 - jun. 2022 Consultor, apoyo en implementación e instalación de equipos computacionales.

Formación Académica

Curso

Html y css3

Udemy Online 2022 - 2023

Técnico en Electrónica

Universidad Tecnológica de Chile INACAP , Sede CONCEPCION - TALCAHUANO Semi-presencial Egresado 2020 - 2022

Bootcamp

12th integrated circuits design

Synopsys Presencial 2022 - 2022

Habilidades

Informática c ++ - Nivel medio Robotstudio - Nivel medio Freecad - Nivel bajo Latex - Nivel medio Linux - Nivel alto Visual Studio C# - Nivel medio Verilog - Nivel medio zephyr Phyton - Nivel medio Github - Nivel medio Kicad - Nivel alto Programacion en C Css - Nivel alto Html5 - Nivel alto Arduino - Nivel alto Visual Studio - Nivel alto Canva - Nivel alto Adobe Photoshop - Nivel medio Adobe Premiere - Nivel medio Javascript - Nivel medio

Licencia de conducir y movilización

Poseo licencia de conducir (clases B)